zh-TW: 泡棉表面效果: 植絨/天鵝絨; 亮片; 全息/虹彩; 金屬光澤; 螢光; 素面; 印花; 紋理/壓花; 其他
ru: Эффект поверхности пеноматериала: Флокированная/бархатная; С блестками; Голографическая/переливающаяся; Металлик; Неоновая; Однотонная; С принтом; Текстурированная/тисненая; Другое
da: Overfladeeffekt på skum: Flock/fløjl; Glimmer; Holografisk/iriserende; Metallisk; Neon; Almindelig; Trykt; Struktureret/præget; Andet
vi: Hiệu ứng bề mặt xốp: Phủ nhung; Lấp lánh; Tán sắc/ánh xà cừ; Ánh kim; Dạ quang; Trơn; In họa tiết; Có kết cấu/dập nổi; Khác
lt-LT: Putplasčio paviršiaus efektas: Flokuotas / aksominis; Blizgus; Holografinis / irizacinis; Metalizuotas; Neoninis; Lygus; Margintas; Tekstūruotas / reljefinis; Kita
zh-CN: 泡沫表面效果: 植绒/天鹅绒; 亮片; 镭射/虹彩; 金属色; 荧光色; 纯色; 印花; 有纹理/压花; 其他
nl: Foam oppervlakeffect: Geflockt/fluweel; Glitter; Holografisch/iriserend; Metallic; Neon; Effen; Bedrukt; Met textuur/reliëf; Overige
es: Efecto de superficie de espuma: Flocada/aterciopelada; Purpurina; Holográfica/iridiscente; Metálica; Neón; Lisa; Estampada; Texturizada/en relieve; Otro
fi: Vaahtomuovin pintavaikutelma: Nukkapintainen/samettinen; Kimalle; Holografinen/irisoiva; Metallinen; Neon; Sileä; Painettu; Teksturoitu/kuvioitu; Muu
it: effetto superficie schiuma: Floccato/vellutato; Glitter; Olografico/iridescente; Metallizzato; Fluo; A tinta unita; Stampato; Testurizzato/goffrato; Altro
fr: Effet de surface de la mousse: Flocage / velours; Pailleté; Holographique / irisé; Métallique; Néon; Uni; Imprimé; Texturé / en relief; Autre
pt-BR: Efeito da superfície de espuma: Flocado/veludo; Glitter; Holográfico/iridescente; Metálico; Neon; Liso; Estampado; Texturizado/em relevo; Outro
el: Εφέ επιφάνειας αφρού: Βελουτέ; Γκλίτερ; Ολογραφικό/ιριδίζον; Μεταλλικό; Νέον; Απλό; Τυπωμένο; Ανάγλυφο; Άλλο
pl: Efekt powierzchni piankowej: Flokowany / welurowy; Brokatowy; Holograficzny / opalizujący; Metaliczny; Neonowy; Gładki; Z nadrukiem; Teksturowany / wytłaczany; Inny
sk-SK: Efekt penového povrchu: Flokované/zamatové; Trblietavé; Holografické/iridescentné; Metalické; Neónové; Hladké; Potlačené; Textúrované/embosované; Iné
cs: Povrchová úprava pěny: Vločkovaný/sametový; Třpytivý; Holografický/iridescentní; Metalický; Neonový; Hladký; Potištěný; Texturovaný/ražený; Ostatní
ja: 泡表面効果: フロッキー/ベルベット; グリッター; ホログラフィック/玉虫色; メタリック; ネオン; 無地; プリント; テクスチャー/エンボス; その他
th: เอฟเฟกต์พื้นผิวโฟม: เคลือบกำมะหยี่; กลิตเตอร์; โฮโลแกรม/เหลือบรุ้ง; เมทัลลิก; นีออน; เรียบ; พิมพ์ลาย; มีเทกเจอร์/ปั๊มนูน; อื่นๆ
bg-BG: Повърхностен ефект на дунапрена: Мъхест/кадифен; С брокат; Холографски/преливащ; Металик; Неонов; Гладък; Принтиран; Текстуриран/релефен; Друг
nb: Skumoverflateeffekt: Flokket / fløyel; Glitter; Holografisk / iriserende; Metallisk; Neon; Standard; Med trykk; Teksturert / preget; Annet
sv: Yteffekt för skum: Flossad/sammetsliknande; Glitter; Holografisk/iriserande; Metallisk; Neon; Slät; Tryckt; Strukturerad/präglad; Övrigt
ko: 폼 표면 효과: 플로킹/벨벳; 글리터; 홀로그램/무지갯빛; 메탈릭; 네온; 플레인; 프린트; 질감 처리/엠보싱; 기타
ro-RO: Efect de suprafață din spumă: Plușat/catifea; Sclipici; Holografic/iridescent; Metalic; Neon; Simplu; Imprimat; Texturat/în relief; Altele
de: Oberflächeneffekt des Schaums: Beflockt/Samt; Glitzer; Holografisch/Schillernd; Metallic; Neon; Schlicht; Bedruckt; Strukturiert/Geprägt; Sonstiges
tr: Köpük yüzey efekti: Floklu/kadife; Simli; Holografik/yanardöner; Metalik; Neon; Düz; Baskılı; Dokulu/kabarık; Diğer
hr-HR: Efekat pjenaste površine: S vlaknima / baršunasto; Šljokice; Holografsko / prelijevajuće; Metalik; Neonski; Obično; S printom; Teksturirano / reljefno; Ostalo
en: Foam surface effect: Flocked/velvet; Glitter; Holographic/iridescent; Metallic; Neon; Plain; Printed; Textured/embossed; Other
hu: Habfelület-hatás: Bolyhozott / Bársonyos; Csillámos; Holografikus / Irrizáló; Fémes; Neon; Sima; Nyomtatott; Texturált / Dombornyomott; Egyéb
sl-SI: Učinek penaste površine: Zgrinjeno/žametasto; Bleščice; Holografsko/iridescenčno; Kovinsko; Neonsko; Navadno; Natisnjeno; Teksturirano/reliefno; Drugo
pt-PT: Efeito de superfície de espuma: Flocado/veludo; Purpurina; Holográfico/iridescente; Metálico; Néon; Liso; Estampado; Texturado/em relevo; Outro